臺灣屏東地方法院刑事判決　　　　　　　 94年度易字第193號
公　訴　人　臺灣屏東地方法院檢察署檢察官
被　　　告　辛○○
上列被告因竊盜案件，經檢察官提起公訴（94年度偵字第913 號
），被告已就被訴事實為有罪之陳述，本院裁定適用簡式審判程
序，判決如下：
    主  文
辛○○以犯竊盜罪為常業，累犯，處有期徒刑貳年，並應於刑之
執行前令入勞動場所強制工作參年。扣案口罩壹只沒收。
    事  實
一、辛○○前於民國91年間因竊盜案件，經本院判處有期徒刑3
    月確定，甫於92年1 月10日執行完畢。詎辛○○仍不知悔改
    ，竟基於意圖為自己不法所有之常業竊盜犯意及由自動付款
    ：
  (一)於93年10月21日下午9 時許，在屏東縣屏東市○○○路千禧
    公園停車場內，趁無人注意之際，徒手竊取戊○○所有置放
    於該停車場之車號Ｌ29－299 號重機車置物箱內之皮包1 只
    （內有諾基亞廠牌行動電話1 具﹝序號為000000000000000
    號﹞、機具內門號0000000000號行動電話ＳＩＭ卡1 枚、錄
    音筆及鑰匙2 串）得手，因皮包內並無現金，即將上開竊得
    物品丟棄於屏東市萬年溪內（未尋獲）。
  (二)於93年10月26日中午12時50分許，在屏東縣屏東市○○路與
    建豐路交岔路口旁統一超商前處，趁無人注意之際，徒手竊
    取丙○○所有置放於該超商前之車號ＮＨ3 －716 號重機車
    置物箱內之皮包1 只（內有丙○○所有水門郵局、內埔農會
    存款簿、林連松所有郵局存款簿、林德成所有內埔農會存款
    簿、
    4 百60元）得手，除現金供己花用殆盡外，其餘竊得之物則
    丟棄於屏東市萬年溪內（未尋獲）。
  (三)於93年11月30日下午5 時許，在屏東縣自由路文化局內，見
    乙○○所有車號ＷＱＴ—740 號輕機車置放該處無人看管之
    際，徒手竊取該機車置物箱內乙○○所有皮包1 只（內有身
    分證、汽車駕照、健保卡、太平洋百貨禮券面額4 千元、國
    泰世華銀行、美國運通銀行及慶豐銀行等銀行之信用卡各1
    張、華南銀行、合作金庫銀行、彰化銀行及安泰銀行等銀行
    之提款卡各1 張、現金6 千元）得手，除現金供己花用殆盡
    外，其餘竊得之物則丟棄於屏東市萬年溪內（未尋獲）。
  (四)於93年12月26日下午6 時10分許，在屏東縣屏東市○○路與
    建豐路交岔路口旁統一超商前處，趁無人注意之際，徒手竊
    取庚○○所有置放於該超商前處之車號ＰＬＷ─721 號機車
    置物箱內之皮包1 只（內有
    1 條及現金1 萬1 千元）得手，除現金供己花用殆盡外，其
    餘竊得之物則丟棄於屏東市萬年溪內（未尋獲）。
  (五)於94年1 月11日下午6 時許，在屏東縣屏東市○○○路千禧
    公園車場內，趁無人注意之際，徒手竊取己○○所有置放於
    該停車場之車號ＰＫＸ－175 號重機車置物箱內之皮包1 只
    （內有
    、印章1 枚及現金1 萬2 千元）得手。且於竊得己○○所有
    之郵局提款卡後，因見取款密碼記載於該卡片之上，復自同
    日下午7 時0 分至3 分許止，接續5 次將上開提款卡置入土
    地銀行所有設置於屏東市○○路旁之自動付款設備內，再輸
    入提款密碼，使銀行之自動付款設備之識別系統對真正持卡
    人之識別系統陷於錯誤，每次領得2 萬元，以此不正方法提
    領己○○所有之金錢合計10萬元，該10萬元供己花用至剩餘
    1 百元，其餘竊得之物則丟棄於屏東市萬年溪內（未尋獲）
    。
  (六)於94年2 月14日下午10時50分許，在屏東縣屏東市○○○路
    千禧公園車場內，趁無人注意之際，徒手竊取甲○○所有置
    放於該停車場之車號ＣＰ2 －983 號重機車置物箱內之綠色
    背包1 只（內有汽車駕照、機車駕照、學生證、健保卡、郵
    局提款卡及現金5 千元）得手，竊得之現金供己花用至剩餘
    1 百元，其餘竊得物則丟棄於屏東市萬年溪內（未尋獲）。
  (七)於94年2 月15日下午8 時許，在屏東縣屏東市○○○路千禧
    公園車場內，趁無人注意之際，徒手竊取丁○○所有置放於
    該停車場之車號Ｌ29－511 號重機車置物箱內之貝蒂藍色皮
    包1 只（內有
    內行動電話識別卡、零錢包﹝含硬幣1 百元﹞、化妝包、萬
    泰商業銀行現金卡、信用卡及聯名卡各1 張、大眾商業銀行
    現金卡、台新國際商業銀行現金卡、安泰銀行金融卡各1 張
    、國泰世華銀行信用卡5 張、現金卡及密碼單各1 張、中國
    信託銀行信用卡、現金卡及密碼單各1 張、中華商銀現金卡
    1 張、日盛銀行金融卡1 張、玉山銀行信用卡1 張、郵局金
    融卡1 張及現金約3 千7 百元，含上開零錢共3 千8 百元）
    得手。且於竊得丁○○所有上開萬泰商業銀行、大眾商業銀
    行及台新國際商業銀行現金卡後，因見取款密碼記載於該卡
    片之上，乃戴上其所有之口罩，避免為人發現，旋自同日下
    午9 時41分至43分許止，於口戴口罩後，接續七次將上開現
    金卡（起訴書誤載為提款卡）置入合作金庫銀行所有設置於
    屏東市○○路旁之自動付款設備內，再輸入上開現金卡密碼
    ，使銀行之自動付款設備之識別系統對真正持卡人之識別系
    統陷於錯誤，以此不正方法提預借現金共12萬元（萬泰商業
    銀行3 萬元、大眾商業銀行4 萬元、台新國際商業銀行5萬
    元），欲供己花用。嗣於同日下午11時30分許，在屏東縣屏
    東市○○路上為警查獲，並扣得丁○○所有上開遭竊之物品
    及現金12萬5 千5 百元（除健保卡未尋獲外，餘均已發還被
    害人丁○○、甲○○及己○○）及辛○○所有口罩一只，再
    循線查獲其他犯行。
二、案經屏東縣警察局屏東分局報告臺灣屏東地方法院檢察署檢
    察官偵查起訴。
    理  由
一、前揭犯罪事實，業據被告辛○○於警詢、偵查及本院審理時
    坦承不諱，核與被害人戊○○、丙○○、乙○○、王恒始、
    己○○、丁○○警詢中陳述、偵查中及被害人甲○○警詢中
    證述情節相符，並有郵局提款明細表、大眾商業銀行交易查
    詢清單、台新國際商業銀行Ｙｏｕｂｅ金交易紀錄查詢、萬
    泰商業銀行ＡＴＭ交易查詢報表各1 份、贓物認領保管單4
    份及照片14張附卷可稽，足認被告之自白與事實相符，應堪
    採信。而被告係以犯竊盜罪維生，此據被告於本院審理時供
    稱：伊從93年8 月起失業，所竊得之錢均作為生活費用等語
    （本院卷第10、27頁），參以其於上開時地密集行竊之客觀
    事實，則其確有恃竊盜維生之常業竊盜犯意及行為甚明。另
    公訴人認被告以丁○○所有之上開萬泰商業銀行、大眾商業
    銀行及台新國際商業銀行現金卡，接續7 次以不正方法預借
    現金之金額共12萬2 百元，惟被告預借現金之金額各為萬泰
    商業銀行3 萬元、大眾商業銀行4 萬元、台新國際商業銀行
    5 萬元，有上開交易查詢3 份足憑，而大眾商業銀行每次交
    易金額2 萬1 百元（共2 次），其中2 萬元為預借現金，1
    百元為手續費等情，亦經本院查明在卷，並有本院電話紀錄
    1 份附卷可參，故被告提領預借現金之金額應為12萬元；又
    被害人丁○○雖指稱其失竊之現金約為6 、7 千元，然被告
    為警查獲時，扣得之現金為12萬5 千5 百元，其中12萬元為
    預借現金，2 百元為竊自甲○○及己○○（均已發還），1
    千5 百元為被告所有，剩餘之現金3 千8 百元方為被害人丁○○所有，被告自被害人丁○○竊得之財物，均未花用即為
    警查獲等情，業據被告供述在卷。是此部分除被害人之指述
    外，並無其他證據足認被害人丁○○失竊之現金為6 、7 千
    元，故應為被告有利之認定，被害人丁○○失竊之現金為3
    千8 百元，併此敘明。綜上所述，本件被告常業竊盜及由自
    動付款設備取得他人財物等犯行，堪以認定。
二、核被告辛○○所為，係犯刑法第322 條常業竊盜罪及同法第
    339 條之2 第1 項由自動付款設備取得他人之物罪。被告分
    別由自動提款設備提領曾菊帳戶之存款5 次、預借丁○○現
    金7 次，然各該5 次、7 次行為係於同時地或密切接近之時
    地實施侵害之法益，行為之獨立性極為薄弱，依一般社會健
    全觀念難以強行分離，認各個舉動不過為犯罪行為之一部份
    ，不過係行為接續而完成整個犯罪，顯基於單一犯意接續所
    為，侵害單一法益，各應包括於一行為予以評價，為接續犯
    ，分別應論以一罪。再被告先後2 次以不正方法由自動付款
    基於概括犯意為之，應依連續犯之規定論以一罪。被告所犯
    上開常業竊盜罪、以不正方法由自動付款設備取財罪間，有
    方法結果之牽連關係，依刑法第55條之規定，應從較重之刑
    法第322 條之常業竊盜罪處斷。公訴意旨認被告竊取他人動
    產之部分，所為係犯刑法第320 條第1 項之竊盜罪，尚有未
    洽，其起訴法條應予變更。又被告前於91年間因竊盜案件，
    經本院判處有期徒刑3 月確定，甫於92年1 月10日執行完畢
    ，有臺灣高等法院被告前案紀錄表在卷可稽，其於5 年內再
    犯本件最重本刑有期徒刑以上之罪，為累犯，應依刑法第47
    條之規定加重其刑。爰審酌被告以犯竊盜罪維生，在公園、
    商店等公眾得出入之場所行竊，對於社會治安及公共安全危
    害非輕，然所竊得財物之數量、價值並非至鉅，及被告犯罪
    之手段、犯罪後坦承犯行之態度等一切情狀，量處如主文所
    示之刑。又被告前曾多次犯竊盜案件經法院判處罪刑，有卷
    附臺灣高等法院被告前案紀錄表可稽，竟仍不知悔改，復以
    犯竊盜罪為常業，本院認應藉由保安處分之強制力，令其參
    與勞動，訓練職業技能並養成勞動習慣，改正不勞而獲之不
    良習性，期能適應社會正常生活，爰依竊盜犯贓物犯保安處
    分條例第3 條第1 項第2 款之規定，諭知令被告於刑之執行
    前，應入勞動場所強制工作3 年，以期能收矯治教化之效。
    扣案口罩1 只，為供犯罪所用之物，且屬被告所有，業據被
    告供明在卷，爰依刑法第38條第1 項第2 款之規定宣告沒收
    。
據上論斷，應依刑事訴訟法第273 條之1 第1 項、第299 條第1
項前段、第300 條，刑法第322 條、第339 條之2 第1 項、第55
條、第47條、第38條第1 項第2 款，竊盜犯贓物犯保安處分條例
第3 條第1 項第2 款、第4 條、第5 條第1 項前段，判決如主文
。
本案經檢察官鄭伊鈞到庭執行職務。
中    華    民    國    94    年    4     月    29    日
                  刑事第五庭    法  官    楊文廣
以上正本證明與原本無異。
如不服本判決應於收受本判決送達後十日內向本院提出上訴書狀
，其未敘述上訴理由者，並得於提起上訴後十日內向本院補提理
由書狀（均須按他造當事人之人數附繕本）「切勿逕送上級法院
」
中    華    民    國    94    年    4     月    29    日
                                書記官    林志憲
附錄本判決論罪之法條：
第三百二十二條
以犯竊盜罪為常業者，處一年以上七年以下有期徒刑。
